臺灣高等法院刑事判決               100年度上易字第2681號
上  訴  人
即  被  告  楊昇
上列上訴人因侵占案件，不服臺灣士林地方法院100年度審易字
第1424號中華民國100年8月19日第一審判決（起訴案號：臺灣士
林地方法院檢察署100年度偵字第4928號)，提起上訴，本院判決
如下：
    主    文
上訴駁回。
    理    由
一、按不服地方法院之第一審判決而上訴者，須提出上訴書狀；
    上訴書狀並應敘述具體理由，此為法定必備之程式。上訴書
    狀未敘述上訴理由者，應於上訴期間屆滿後20日內補提理由
    書於第一審法院，逾期未補提者，第一審法院應定期間先命
    補正。倘上訴書狀已敘述理由，但所敘述者非屬具體理由，
    則屬不符上訴之法定程式，由第二審法院以其上訴不合法律
    上程式，判決駁回，不生定期命補正之問題，此觀刑事訴訟
    法第350條第 1項、第361條、第362條及第367條之規定自明
    。所謂具體理由，必係依據卷內既有訴訟資料或提出新事證
    ，指摘或表明第一審判決有何採證認事、用法或量刑等足以
    影響判決本旨之不當或違法，而構成應予撤銷之具體事由，
    始克當之（例如：依憑證據法則具體指出所採證據何以不具
    證據能力，或依憑卷證資料，明確指出所為證據證明力之判
    斷如何違背經驗、論理法則）。若僅泛言原判決認定事實錯
    誤、違背法令、量刑失之過重或輕縱，而未依上開意旨指出
    具體事由；或形式上雖已指出具體事由，然該事由縱使屬實
    ，亦不足以認為原判決有何不當或違法者（例如：對不具有
    調查必要性之證據，法院未依聲請調查亦未說明理由，或援
    用證據不當，但除去該證據仍應為同一事實之認定），皆難
    謂係具體理由，俾與第二審上訴制度旨在請求第二審法院撤
    銷、變更第一審不當或違法之判決，以實現個案救濟之立法
    目的相契合，並節制濫行上訴（最高法院97年度台上字第
    892、3967、3894、3889號判決意旨參照）。
二、經查：本件上訴人即被告楊昇（以下均稱被告）於民國100
    年9月16日收受原審判決，同年9月21日具狀向原審法院提出
    上訴並敘明上訴理由，惟理由中僅泛言：「因士林地方法院
    洪英花法官提議本案與台灣高等法院100年上易字1760號案
    件合併審判，請求恩准」等語，未依卷內既有訴訟資料或提
    出新事證，指摘或表明原審判決有何採證認事、用法或量刑
    等足以影響判決本旨之不當或違法，且本院審酌卷內所有訴
    訟資料，被告業經坦承犯行，核與告訴楊子賢之指訴相符，
    並有收據1紙及貸款主檔查詢資料6份可憑，原審依被告自白
    、告訴人指訴及前開書證認定被告犯罪，形式上並無違法之
    處，被告上訴理由稱：原審法官建議與他案合併審判，請求
    准予合併審判云云，顯未依卷內既有訴訟資料或提出新事證
    ，指摘或表明原審判決有何採證認事、用法或量刑等足以影
    響判決本旨之不當或違法，而構成應予撤銷之具體事由，即
    與未敘述具體理由無異。上訴意旨所請合併審判之案件即本
    院100年上易字第1760號已於100年9月6日判決，案經確定，
    如何合併審判？被告所請顯無可能，併此敘明。是上訴人提
    起本件上訴之理由既非屬關於原審判決之認事、用法及量刑
    ，並無顯然於判決有影響之不當或違法，爰不經言詞辯論，
    逕行判決駁回被告之上訴。
三、據上論斷，應依刑事訴訟法第367條前段、第372條，判決如
    主文。
中    華    民    國   100    年    11    月    25    日
                  刑事第三庭    審判長法  官  陳博志
                                      法  官  王屏夏
                                      法  官  陳如玲
以上正本證明與原本無異。
不得上訴。
                                      書記官  黃郁珊
中    華    民    國   100    年    11    月    28    日